臺灣苗栗地方法院刑事判決
111年度簡上字第65號
上  訴  人  
即  被  告  賴仕偉


上列上訴人即被告因竊盜案件，不服本院中華民國111年3月28日
111年度苗簡字第296號第一審刑事簡易判決（聲請簡易判決處刑
書案號：110年度偵字第8103號、第8352號），提起上訴，本院
管轄之第二審合議庭判決如下：
    主  文
上訴駁回。　
    理  由
一、本案經本院審理結果，認第一審以上訴人即被告賴仕偉（下
    稱被告）係犯刑法第320條第1項之竊盜罪（共2罪），依累
    犯規定加重其刑後，分別量處有期徒刑3月、3月，並均諭知
    如易科罰金，以新臺幣（下同）1,000元折算1日，及定應執
    行有期徒刑5月，暨諭知如易科罰金，以1,000元折算1日，
    其認事、用法及量刑均無不當，應予維持，並引用第一審簡
    易判決書及檢察官起訴書所記載之犯罪事實、證據及理由（
    如附件）。
二、被告上訴意旨略以：被告已當庭認罪，原審刑期過重，請從
    輕量刑等語。
三、法官於有罪判決中，究應如何量處罪刑，為實體法賦予審理
    法官裁量之刑罰權事項，法官行使此項裁量權，自得依據個
    案情節，參諸刑法第57條所定各款犯罪情狀之規定，於該法
    定刑度範圍內，基於合義務性之裁量，量處被告罪刑；又刑
    之量定係事實審法院得自由裁量之事項，若其未有逾越法定
    刑之範圍，且亦非明顯違背正義者，即不得遽指為違法（最
    高法院76年度台上字第4984號判決意旨參照）。又刑罰之量
    定，固屬法院自由裁量之職權行使，但仍應審酌刑法第57條
    所列各款事由及一切情狀，為酌量輕重之標準，並非漫無限
    制；在同一犯罪事實與情節，如別無其他加重或減輕之原因
    ，下級審法院量定之刑，亦無過重或失輕之不當情形，則上
    級審法院對下級審法院之職權行使，原則上應予尊重（最高
    法院85年度台上字第2446號判決意旨參照）。原審就據以認
    定被告竊盜之證據及理由業已敘明，認被告罪證明確，因而
    適用刑事訴訟法第449條第2項、第454條第2項等規定，就量
    刑理由亦說明審酌被告不循正途獲取所需，竊取他人財物，
    對被害人之財產安全造成危害，兼衡其前有竊盜案件經法院
    論罪科刑之紀錄，再次違犯本案，足見其嚴重欠缺尊重他人
    財產權之觀念，與犯罪之動機、目的、手段、情節、竊得財
    物之價值與現況，及其犯罪後坦承犯行，暨其智識程度與家
    庭經濟狀況等一切情狀，分別量處如原審主文所示之宣告刑
    ，並均諭知易科罰金之折算標準，及定應執行之刑及諭知易
    科罰金之折算標準。從而，本院審酌全案情節，核原審認事
    用法並無違誤，自屬允當，且已斟酌刑法第57條各款所列情
    狀，未逾越法定刑度，亦未有過重或失輕之不當情形，量刑
    應屬妥適。故被告不服原審判決而提起上訴，並無理由，應
    予駁回。
四、最高法院刑事大法庭於民國111年4月27日以110年度台上大
    字第5660號裁定，謂：「被告構成累犯之事實及應加重其刑
    之事項，均應由檢察官主張並具體指出證明之方法後，經法
    院踐行調查、辯論程序，方得作為論以累犯及是否加重其刑
    之裁判基礎。」依法院組織法第51條之10之規定，上揭大法
    庭裁定除對提案庭提交之案件具有拘束力以外，基於預測可
    能性及法安定性之精神，並無溯及既往之效力。故該大法庭
    裁定宣示前各級法院所踐行之訴訟程序及裁判，與該大法庭
    裁定意旨不符者，尚無從援引為上訴或非常上訴之理由。是
    以，於該大法庭裁定宣示前，下級審法院在檢察官未主張或
    盡其舉證、說明責任之情形下，業已依職權調查相關證據資
    料，因而論以累犯，本乎前科形成累犯處斷刑或作為宣告刑
    事由之裁量，只須滿足其一，其評價即足，上級審法院自不
    能據以撤銷原判決。原審以被告前因施用毒品案件，經法院
    判處有期徒刑6月確定，於109年3月20日易科罰金執行完畢
    。被告復於前案執行完畢後，5年以內即110年10月9日、同
    年月21日故意再犯本件有期徒刑以上之2罪，均為累犯，衡
    酌被告係於執行完畢後不到2年即再犯本案，足見被告有特
    別惡性，且所受前案徒刑之執行無成效，其對於刑罰之反應
    力顯然薄弱，為符合罪刑相當原則及兼顧社會防衛之效果，
    乃依刑法第47條第1項規定加重其刑，復未於科刑時重複評
    價其前科情形而予以加重其宣告刑，核其所為之裁量論斷，
    並無違反法律規定或有濫用裁量權或裁量顯然失當之情形，
    自不能任意指為違法，附此敘明。
五、第二審被告經合法傳喚，無正當之理由不到庭者，得不待其
    陳述，逕行判決，刑事訴訟法第371條定有明文。又對於簡
    易判決不服而上訴於管轄之第二審地方法院合議庭者，準用
    上開規定，此觀刑事訴訟法第455條之1第3項之規定自明。
    本案被告經本院合法傳喚無正當理由不到庭，有本院送達證
    書、刑事報到單、臺灣高等法院在監在押全國紀錄表、被告
    之個人戶籍資料查詢結果等在卷可憑，爰依上開規定，不待
    其陳述逕為判決。
據上論斷，應依刑事訴訟法第455條之1第1項、第3項、第368 條
、第371條、第373條，判決如主文。
本案經檢察官陳昭銘聲請以簡易判決處刑，檢察官林宜賢到庭執
行職務。 　　
中　　華　　民　　國　 111　　年　　9 　　月　　13　　日
            刑事第二庭  審判長法  官  林卉聆
                              法  官  魏正杰
                              法  官  林信宇
以上正本證明與原本無異。
不得上訴。
                              書記官  林佩萱　　　　　　
中　　華　　民　　國　　111 　年　　9 　　月　　13　　日